臺灣彰化地方法院刑事判決
111年度交訴字第10號
公  訴  人  臺灣彰化地方檢察署檢察官
被      告  黃榆禾


上列被告因公共危險等案件，經檢察官提起公訴（110年度偵字
第10127號），被告就被訴肇事逃逸部分於本院準備程序為有罪
之陳述，經告知簡式審判程序之旨，並聽取當事人之意見後，本
院合議庭裁定由受命法官獨任進行簡式審判程序，判決如下：
　　主  文
甲○○犯駕駛動力交通工具發生交通事故，致人傷害而逃逸罪，處
有期徒刑柒月。緩刑參年，緩刑期間付保護管束，並應依本院一
一一年度彰司刑移調字第二○九號調解程序筆錄內容(如附件所示
)支付損害賠償，以及應於本判決確定後貳年內，向檢察官指定
之政府機關、政府機構、行政法人、社區或其他符合公益目的之
機構或團體提供壹佰參拾陸小時之義務勞務。
    事  實
一、甲○○於民國110年8月6日18時18分許，駕駛車牌號碼000-000
    0號自用小客車，沿彰化縣和美鎮德美路由東往西方向行駛
    ，行經德美路552號前，原應注意汽車行駛時，駕駛人應遵
    守行駛於特定標線及注意車前狀況，並隨時採取必要安全措
    施，而依當時天候及道路狀況，並無不能注意之情事，竟因
    疏未注意已偏離特定標線而駛出車道，致上開車輛右側車身
    擦撞行人甲○○，使甲○○倒地，受有左側手、兩側踝多處部位
    挫、瘀傷等傷害(過失傷害部分業據甲○○撤回告訴，由本院
    另為不受理判決)。甲○○於發生交通事故後，已預見甲○○經
    此車禍而受有傷害，竟基於駕駛動力交通工具發生交通事故
    致人傷害而逃逸之不確定故意，未為必要之救護及報警處理
    ，逕自駕車駛離現場。嗣經警據報到場處理，始查悉上情。
二、案經甲○○訴由彰化縣警察局和美分局報告臺灣彰化地方檢察
    署檢察官偵查起訴。　　
　　理  由
一、上開犯罪事實，業據被告甲○○於本院準備程序及審理中均坦
    承不諱，核與證人即告訴人甲○○於警詢及偵查之證述相符，
    並有道路交通事故現場圖、道路交通事故調查報告表(一)、
    (二)、肇事逃逸追查表、監視器影像翻拍照片、現場蒐證照
    片、道周醫療社團法人道周醫院診斷證明書、彰化縣警察局
    舉發違反道路交通管理事件通知單、車輛詳細資料報表、證
    號查詢汽車駕駛人等在卷可稽。足認被告上開之自白與事實
    相符，應堪採信。本案事證明確，被告前開犯行洵堪認定，
    應予依法論科。
二、核被告所為，係犯刑法第185條之4第1項前段之駕駛動力交
    通工具發生交通事故，致人傷害而逃逸罪。爰審酌被告駕車
    發生交通事故致告訴人傷害後，未通報警方、救護人員到場
    實施救護，即擅自離開現場，顯然欠缺尊重用路人生命安全
    之觀念，所為已對社會秩序及民眾交通往來安全產生不良影
    響，實有不該，惟念及其犯後坦承犯行，並與告訴人達成調
    解，賠償其所受損害，有本院調解程序筆錄在卷可參，兼衡
    被告前有公共危險前科之素行、犯罪之動機、目的、手段，
    暨其於本院審理時自陳高職畢業之智識程度、從事資源回收
    工作、須扶養2名未成年子女，並領有輕度身心障礙證明文
    件之家庭經濟及身心狀況等一切情狀，量處如主文所示之刑
    。
三、被告前曾因故意犯罪受有期徒刑以上刑之宣告，執行完畢後
    ，5年以內未曾因故意犯罪受有期徒刑以上刑之宣告，有臺
    灣高等法院被告前案紀錄表在卷可佐，其因一時失慮致犯本
    罪，惟犯後已坦承犯行，並與告訴人達成調解，堪認被告於
    犯後深知悔悟，本院信其經此偵審程序及刑之宣告後，應能
    知所警惕，而無再犯之虞，因認所宣告之刑以暫不執行為適
    當，爰依刑法第74條第1項第2款之規定，併予宣告緩刑3年
    ，以啟自新。又為督促被告確實依調解內容對被害人履行賠
    償，並強化被告法治觀念，期許被告能不再重蹈覆轍，爰依
    刑法第74條第2項第3款、第5款規定，諭知被告應依本院111
    年度彰司刑移調字第209號調解程序筆錄內容(如附件所示)
    支付損害賠償，以及應於本判決確定後2年內，向檢察官指
    定之政府機關、政府機構、行政法人、社區或其他符合公益
    目的之機構或團體，提供136小時之義務勞務，期能使被告
    於義務勞務之過程中，明瞭其行為對自己及其他用路人所可
    能產生之危害，以資警惕，並依刑法第93條第1項第2款規定
    ，諭知於緩刑期間付保護管束。倘被告違反上開所定負擔，
    情節重大者，檢察官得聲請撤銷前開緩刑之宣告，附此敘明
    。
據上論斷，應依刑事訴訟法第273條之1第1項、第299條第1項前
段，判決如主文。
本案經檢察官施教文提起公訴，檢察官鄭安宇到庭執行職務。
中　　華　　民　　國　　111 　年　　5 　　月　　3 　　日
                  刑事第三庭    法  官  胡佩芬
以上正本證明與原本無異。
如不服本判決應於收受判決後20日內向本院提出上訴書狀，並應
敘述具體理由；其未敘述上訴理由者，應於上訴期間屆滿後20日
內向本院補提理由書（均須按他造當事人之人數附繕本）「切勿
逕送上級法院」。
告訴人或被害人如對本判決不服者，應具備理由請求檢察官上訴
，其上訴期間之計算係以檢察官收受判決正本之日期為準。　
中　　華　　民　　國　　111 　年　　5 　　月　　3 　　日
                                書記官  林明俊
附錄本案論罪科刑法條：
中華民國刑法第185條之4
駕駛動力交通工具發生交通事故，致人傷害而逃逸者，處6月以
上5年以下有期徒刑；致人於死或重傷而逃逸者，處1年以上7年
以下有期徒刑。
犯前項之罪，駕駛人於發生交通事故致人死傷係無過失者，減輕
或免除其刑。